【裁判字號】    89,易,2604
【裁判日期】    900117
【裁判案由】    竊盜等
【裁判全文】
臺灣高雄地方法院刑事判決                        八十九年度易字第二六四號
    公  訴  人  臺灣高雄地方法院檢察署檢察官
    被      告  丁○○
    被      告  乙○○
右列被告等因妨害自由案件，經檢察官提起公訴（八十九年度偵字第八七二四號），
本院判決如左︰
    主  文
丁○○、乙○○共同以加害生命之事，恐嚇他人致生危害於安全，各處拘役拾日，
如易科罰金，均以佰元折算壹日。
    事  實
一、丁○○、乙○○為夫妻關係。因丁○○積欠丙○○新台幣（以下同）一萬二千元
    未還，丙○○乃轉託甲○○（俟其到案後另結）向丁○○索債；後丁○○、乙○○於民國八十九年二月中旬，發現其等位於高雄市○○區○○路七二六號三樓住
    處之家電等物遭竊，乃懷疑係丙○○唆使甲○○所為（丙○○所涉竊盜犯嫌，業
    經檢察官為不起訴處分確定），二人即共同基於恐嚇之犯意聯絡，於八十九年三
    月四日二十一時許，前往丙○○在高雄市三民區○○○路四○九號所開設之檳榔
    攤，先由乙○○以手拍擊桌子、大聲質問丙○○家電用品失竊事之動作，再於乙○○與丙○○爭吵中，由丁○○再以加害生命、財產之言語，向丙○○恐嚇稱：
    「如不將失竊的家電拿出來，就要給你好看，要砸店」、「要帶『小孩』來（台
    語，意即台語的『兄弟』）」等語，致對於丙○○生命、財產之安全發生危害，
    並使丙○○心生畏懼。
二、案經高雄市政府警察局三民第二分局移送臺灣高雄地方法院檢察署檢察官偵查起
    訴。
    理  由
一、訊據被告丁○○、乙○○固坦承於前揭時地為家電用品失竊事，與被害人丙○○
    發生爭吵，惟均矢口否認有恐嚇犯行，丁○○辯稱：「當天伊說話是有比較大聲
    ，但並沒有恐嚇的意思，伊當時是為了保護妻兒」云云，乙○○則辯稱：「伊只
    是拍桌子，並沒有恐嚇」云云。惟查，右揭事實，業據丙○○指述綦詳，且參酌
    丁○○於八十九年七月五日本院第一次審訊時供稱：「有說要砸店，那是氣話」
    等語，及本院勘驗丙○○所提之現場錄影帶，其內容為：「被告二人進入丙○○
    所經營之檳榔攤，丁○○向丙○○稱：『你給我裝瘋子』（台語）」、「被告二
    人離開該檳榔攤後又再度進入，乙○○拍桌子質問丙○○有關家電失竊事，丁○○並於乙○○與丙○○爭吵中稱：『我要帶小孩來』（台語，意即台語的兄弟）
    」，此有勘驗筆錄在卷可憑，顯見被告二人前往丙○○之檳榔攤即為質問家電失
    竊事，乙○○先為以手拍擊桌子、大聲質問丙○○之動作，並因此與丙○○發生
    爭吵，丁○○再於爭吵中為「砸店」、「要帶小孩來」等言語，則由前開一連串
    之動作觀，自足認恐嚇之舉動係在被告二人意思聯絡下，僅是由被告二人分別擔
    任不同之行為態樣和方式，被告二人前開辯解，均為脫免罪責之詞，不足採信。
    是本件事證已明，被告二人犯行均堪認定。
二、核被告二人所為，均係犯刑法第三百零五條之恐嚇危害安全罪。被告二人有犯意
    聯絡及行為分擔，為共同正犯。爰審酌被告二人僅憑個人猜測，在未獲丙○○回
    應下，即以動作、言語恐嚇丙○○，顯屬非是，惟其二人均無前科，素行尚佳，
    此有台灣高等法院被告全國前案紀錄表、臺灣高雄地方法院檢察署刑案資料查註
    紀錄表附卷可按，及其等犯罪之動機、所生危害等一切情狀，分別量處如主文所
    示之刑，並均諭知易科罰金之折算標準。
三、公訴意旨另謂：被告丁○○於八十九年二月十七日晚間、二十日淩晨，連續夥同
    數名年籍不詳之人，在高雄市三民區○○○路四○九號檳榔攤，向丙○○恐嚇稱
    ：「如不將失竊的家電拿出來，就要給你好看，要砸店」等語，因認為被告另涉
    有此部分恐嚇犯嫌。惟此為丁○○所否認，且丙○○所提之目擊證人顏毓聰於八
    十九年九月十三日本院審理時證稱：「八十九年二月中旬，丁○○來檳榔攤說：
    三天之內把東西還回來，要怎麼樣都沒有關係」、「第二次隔三、四天，丁○○
    要伊等賠六萬元，若不還，要叫兄弟都沒有關係」等語，與丙○○所指述丁○○
    有說「要砸店」、「給你好看」等語不同，而所謂「要怎麼樣都沒有關係」、「
    要叫兄弟都沒有關係」，依其意應係指即使丙○○叫「兄弟」來也沒有關係，並
    非丁○○要找「兄弟」來理處，是自難僅以丙○○無其他事證可佐之指述，遽入
    丁○○於恐嚇罪名；惟公訴人認丁○○所涉此部分犯嫌，與前揭有罪部分有連續
    犯之裁判上一罪關係，爰不另為無罪之諭知，附此敘明
據上論斷，應依刑事訴訟法第二百九十九條第一項前段，刑法第二十八條、第三百零
五條、第四十一條第一項，罰金罰鍰提高標準條例第一條前段、第二條，判決如主文
。
中      華      民      國    九十      年      一      月     十七     日
                                    臺灣高雄地方法院刑事第一庭
                                        法  官    曾  逸  誠
右正本證明與原本無異。
如不服本判決，應於判決送達後十日內，向本院提出上訴狀。
                                       書記官    許玉城
中    華    民    國      九十      年      一      月      十八      日
附錄本判決論罪之法條全文
刑法第三百零五條
以加害生命、身體、自由、名譽、財產之事恐嚇他人，致生危害於安全者，處二年
以下有期徒刑、拘役或三百元以下罰金。


司法院資訊處製作；財團法人民間司法改革基金會備份。
